---
title: "pre-processing&cleansing"
author: "Kammler Niclas"
date: "`r Sys.Date()`"
output: pdf_document
---

#Analytics
Für den analytischen Teil brauchen wir folgende Pakete: 

```{r}
library(tidyverse)
library(dbplyr)
library(tm)
library(topicmodels)
library(splitstackshape)
library(recommenderlab)
library(parallel)
library(parallelMap)
library(tidytext)
library(countrycode)

```

## Daten
Aktuell arbeite ich noch mit mite einem Datensatz, den ich von Kaggle heruntergeladen habe. 
Mein Ziel ist es die Infrastruktur mit diesem Datensatz aufzubauen, das Preprocessing zu testen und 
erste Recommendations zu generieren, um dann gegebenenfalls später dynamische Daten als Input nutzen zu können. 

```{r echo = FALSE, cache = FALSE}
load("~/Niclas Kammler/Thesis/beers.Rdata")

summary(beers)
summary(reviews)
summary(breweries)
```
Zunächst einmal habe ich einige Pre-Processing Steps in eine Funktion verpackt, mit der wir die Daten sowohl filtern können (um eine mindest- Anzahl von Ratings für User und Biere festzulegen), als auch eine Teilmenge aus den Gesamten Daten ziehen können. 

Besonders nützlich könnte sein, dass wir in unserem Datensatz Ratings für verschiedene Ebenen haben: "smell", "taste", "feel", "overall" "score". 
Das wird uns helfen, um später die Auswirkung verschiedener Topics auf die Wahnehmung der Konsumenten zu validieren.
```{r}
sampling <- function(.data, siZe = 0.01, group){
  sampled_data <- .data %>%  
    splitstackshape::stratified(.data, group = group, 
                                size = siZe, 
                                keep.rownames = FALSE) %>%
    drop_na() 
  
  return(sampled_data)
}
```

```{r error = FALSE}
data.PreSteps <- function(min.ri = 2, min.ru = 10, text = TRUE) {
  
   # Filter beers first
   beers_filtered <- beers%>%
      filter_at(.vars = c("id", "style", "abv"), any_vars(!is.na(.))) %>%
     mutate_if(is.character, as.factor) %>% 
      filter(!retired)
   
   # Filter reviews based on beer IDs
   reviews_filtered <- reviews %>%
     filter(beer_id %in% beers_filtered$id)
   
   # Further filter reviews if the text parameter is true
   if(text) {
     reviews_filtered <- reviews_filtered %>%
       filter(nchar(text) >= 5)
   }
   
   reviews_filtered <- reviews_filtered %>%
     left_join(beers_filtered[,-c(7,9,10)], by = c("beer_id" = "id")) %>%
     mutate(continent = as.factor(countrycode(country, origin = "iso2c", destination = "continent")))
   
   # Generate unique ID and other operations
   VarSeek <- reviews_filtered %>%
     select(c(date, username, style, ))
     group_by(username)%>%
     arrange(username, date)%>%
     mutate(nu.ratings = n(username))%>%
     filter(nu.ratings >= min.ru)%>% 
     mutate(VarSeekStyle = n_distinct(style)/nu.ratings,
            VarSeekItem = (1+ n_distinct(name)/nu.ratings),
            uniqueID = paste0(as.character(date), '_', beer_id, '_', username))
   
   Dates <- reviews_filtered %>%
  group_by(username) %>%
  arrange(username, date) %>%
  mutate(
    IPT = as.numeric(log(mean(diff(date)))),  
    IPT_std = sd(log(diff(date)), na.rm = TRUE),  
    Norm_IPT = if_else(is.finite(IPT_std) & IPT_std != 0, (IPT - mean(IPT, na.rm = TRUE)) / IPT_std, IPT),  
    dropout = case_when(
      row_number() == n() & as.numeric(log(diff(date)[n() - 1])) > IPT ~ 1,
      TRUE ~ 0
    ),
    month = lubridate::month(date), # extract the month from the date
    season = case_when(
      month %in% c(3, 4, 5) ~ "Spring",
      month %in% c(6, 7, 8) ~ "Summer",
      month %in% c(9, 10, 11) ~ "Fall",
      month %in% c(12, 1, 2) ~ "Winter",
      TRUE ~ NA_character_)
  )

  
  

   return(list(beers_filtered = beers_filtered, reviews_filtered = reviews_filtered, Dates = Dates, VarSeek = VarSeek))
}

result <- data.PreSteps()

reviews_filtered <- result$reviews_filtered
beers_filtered <- result$beers_filtered



```

```{r echo = TRUE}
ggplot(result$beers_filtered, aes(style, fill = factor(style))) + 
  geom_bar()+
  labs(x = "", y = "Count", title = "Count of beer Styles" )+
  theme(axis.text.x = element_text(angle = 60, vjust = 0.5, size = 4))+
  theme(legend.position = "bottom", legend.key.size = unit(0.2, "cm"), legend.text = element_text(size = 4))+
  guides(fill = guide_legend(title = "Styles", label.position = "right", ncol = 7))



ggplot(reviews_filtered, aes(x= abv, y = nu.ratings))+geom_point()




ABVs <-  result$beers_filtered %>% 
  select(name, abv, style) %>% 
  group_by(style) %>% 
  mutate(style_mean.abv = mean(abv, na.rm = TRUE)) %>% 
  ungroup()

ABVs <-  ABVs %>% 
  select(name, abv, style, style_mean.abv) %>% 
  group_by(name) %>% 
  summarize(item_diff.abv = (abv - style_mean.abv), style_mean.abv, style) %>% 
  ungroup()

reviews_filtered <- left_join(reviews_filtered, ABVs[,1:2], by = "name")
beers_filtered <- left_join(beers_filtered, ABVs[,1:3], by = "name")

reviews_filtered <- reviews_filtered %>%
  mutate(
    month = lubridate::month(date), # extract the month from the date
    season = case_when(
      month %in% c(3, 4, 5) ~ "Spring",
      month %in% c(6, 7, 8) ~ "Summer",
      month %in% c(9, 10, 11) ~ "Fall",
      month %in% c(12, 1, 2) ~ "Winter",
      TRUE ~ NA_character_ # in case there are any missing or invalid dates
    )
  )


get_mode <- function(x) {
  tab <- table(x)
  as.character(names(tab)[which.max(tab)])
}
user_profiles_meta <- reviews_filtered %>%
  group_by(username) %>%
  summarize(
    user_mean = mean(overall, na.rm = TRUE),
    user_sd =  sd(overall, na.rm = TRUE),
    continent = get_mode(continent),
    country = get_mode(country),
    IPT = first(IPT), 
    VarSeekStyle = first(VarSeekStyle),
    VarSeekItem = first(VarSeekItem),
    user_aff.abv = mean(item_diff.abv, na.rm = TRUE,)# or mean(item_diff.abv, na.rm = TRUE) if item_diff.abv is not constant per user
    
  , .groups = "drop")

unique_sample <- sampling(.data = reviews_unique, group = "continent")



# Then plot using reviews_unique
plot_ly(data = user_profiles_meta, x = ~user_sd, y = ~VarSeekItem, z = ~user_aff.abv, ids = ~username, color = ~country,
        type = "scatter3d", mode = "markers",
        marker = list(size = 3, opacity = 0.8))


install.packages("plotly")
library(plotly)

plot_ly(reviews_filtered, x = ~IPT, y = ~log(VarSeekItem), z = ~log(nu.ratings), type="scatter3d", mode="markers",
        marker = list(size = 3, opacity = 0.5)) %>%
    layout(scene = list(xaxis = list(title="IPT"),
                        yaxis = list(title="VarSeek"),
                        zaxis = list(title="Number of Ratings")),
           title = "Distribution of Users across IPT, VarSeek, and nu.ratings")

add_dropout_column <- function(reviews_filtered) {
  
  # Sort the reviews by username and date
  reviews_filtered <- reviews_filtered %>%
    arrange(username, date)
  
  # Add a new column 'dropout' and assign 0 to all rows
  reviews_filtered$dropout <- 0
  
  # Get the index of the last review for each user
  last_review_indices <- reviews_filtered %>%
    group_by(username) %>%
    slice_tail(n = 1) %>%
    ungroup() %>%
    mutate(row_idx = row_number()) %>%
    pull(row_idx)
  
  # Check if the last review of each user was within the range of the user's mean IPT
  for (i in last_review_indices) {
    user_name <- reviews_filtered$username[i]
    mean_IPT <- filter(IPT, username == user_name)$mean_IPT
    time_diff <- as.numeric(difftime(reviews_filtered$date[i], reviews_filtered$date[i-1], units = "days"))
    
    # Assign 1 to the last review if the time difference is within the range of the user's mean IPT
    if (time_diff <= mean_IPT) {
      reviews_filtered$dropout[i] <- 1
    }
  }
  
  return(reviews_filtered)
}

# Apply the function to the reviews_filtered data frame
reviews_filtered <- add_dropout_column(reviews_filtered)


# Apply the function to the reviews_filtered data frame
reviews_filtered <- add_dropout_column(reviews_filtered)
}




```





